臺灣嘉義地方法院民事裁定
110年度亡字第22號
聲  請  人  邵立昇  

上列聲請人因宣告曾榮華死亡事件，聲請公示催告，本院裁定如
下：
    主  文
一、准對失蹤人曾榮華（男，民國○○○年○月○○日生，身分
    證統一編號：Ｚ○○○○○○○○○號，失蹤前住所：住嘉義縣○○鎮○○
    里○鄰○○路○○巷○○號之一）為宣告死亡之公示催告。
二、該失蹤人應於本公示催告最後登載新聞紙之翌日起陸個月內
    ，向本院陳報現尚生存，如不陳報，本院將宣告其為死亡。
三、無論何人，凡知該失蹤人之生死者，均應於上開時日以前，
    將其所知之事實，陳報本院。
四、聲請程序費用新臺幣壹仟元由聲請人負擔。 
    理  由
一、聲請意旨：聲請人為失蹤人曾榮華（民國00年0月00日生）
    之妹婿，失蹤人於民國101年7 月1日無故離家出走，迄今未
    歸，經聲請人向嘉義縣警察局民雄分局大林分駐所通報為失
    蹤人口，迄今已逾9年，仍未尋獲。為此，依法聲請公示催
    告等語。
二、失蹤人失蹤滿7 年後，法院得因利害關係人或檢察官之聲請
    ，為死亡之宣告；失蹤人為80歲以上者，得於失蹤滿3 年後
    ，為死亡宣告，民法第8 條第1 項及第2 項分別定有明文。
    又法院准許宣告死亡之聲請者，應公示催告，家事事件法第
    156 條第1 項亦有明文。經本院調查，聲請人主張曾榮華失
    蹤，迄今未歸之事實，已據聲請人提出曾榮華之前述派出所
    受理案件證明單、現戶戶籍謄本、親屬系統表等件附卷可憑
    ，並經本院依職權調取失蹤人之臺灣高等法院被告前案紀錄
    表、在監在押全國紀錄表、健保保險對象投保資料、勞保投
    保資料、稅務電子閘門財產所得調件明細表、財團法人聯合
    徵信中心信用卡資料明細等，均無法查詢失蹤人在101年之
    前案、在監在押及101年11月以後全民健康保險投保資料、1
    01年5月14日前參加勞工保險或所得收入資料等，此有查詢
    紀錄在卷可憑。又經本院依職權函查失蹤人之全民健康保險
    之保險對象投保歷史、就醫紀錄資料等，僅有101年4月28日
    前之其全民健康保險之保險對象加保紀錄、亦無101年11月
    迄今之就醫資料情，亦有衛生福利部中央健康保險署南區業
    務組110年11月30日健保南承二字第1105050548號函暨所附
    保險對象投保歷史資料及財團法人金融聯合徵信中心110年1
    1月30日金徵（業）字第1100008899號函暨所附會員報送信
    用卡資料明細附卷可憑，經核閱結果與聲請人前述主張應屬
    相符，可信為真實。因此，本件聲請核與首述法條規定相符
    ，應予准許。
三、又法院公示催告應公告之；公示催告之公告應揭示於法院公
    告處、資訊網路及其他適當處所；法院認為必要時，並得命
    登載於公報或新聞紙，或用其他方法公告之，家事事件法第
    130 條第3 、4 項亦有規定。又前述規定，於宣告死亡之公
    示催告準用之，亦為同法第156 條第3 項所明定。因此，本
    院既准對於失蹤人曾榮華為宣告死亡之公示催告，聲請人應
    於本裁定送達之日起拾日內，將本公示催告登載公報、新聞
    紙或其他相類之傳播工具壹日，並將登載證據檢送本院，併
    此說明。
四、依家事事件法第156 項，裁定如主文。
中　　華　　民　　國　　110 　年　　12　　月　　16    日
                   家事法庭     法  官　李文輝   
以上正本係照原本作成。
如對本裁定抗告須於裁定送達後10日內向本院提出抗告狀。並繳
納抗告費新臺幣1,000 元。
中　　華　　民　　國　　110 　年　　12　　月　　16　　日
                                書記官　張紜飴